【裁判字號】    90,上訴,3757
【裁判日期】    901231
【裁判案由】    毒品危害防制條例
【裁判全文】
臺灣高等法院刑事判決                            九十年度上訴字第三七五七號
    上  訴  人
    即  被  告  乙○○
    指定辯護人  本院甲○
    上  訴人即
    被告之配偶  丙○○
右上訴人等因被告毒品危害防制條例案件，不服臺灣士林地方法院八十九年度訴字第
二五０號，中華民國九十年八月三十日第一審判決（起訴案號：臺灣士林地方法院檢
察署八十八年度偵字第一二三五五號），提起上訴，本院判決如左：
    主  文
上訴駁回。
    事  實
一、乙○○前於民國八十六年間，因違反麻醉藥品管理條例案件，經法院判處有期徒
    刑六月確定，於八十七年二月二十四日執行完畢，猶不知悔改，竟意圖營利，與
    吳振邦（未據起訴）共同基於販賣第二級毒品安非他命之概括犯意聯絡，由吳振
    邦提供安非他命騎乘機車搭載乙○○，再由乙○○出面販賣，並取回價金交與吳
    振邦，乙○○並因此獲得無償施用安非他命之利益，而於八十七年十月、十一月
    間，分別在台北縣淡水鎮○○街及一號橋頭，以新台幣（下同）二千元之代價，
    連續販賣安非他命與江俊榮二次，以一千元至二千元之代價，連續販賣安非他命
    與陳鈞聖十次。嗣於八十八年十一月三十日，經警持搜索票前往乙○○之台北縣
    淡水鎮○○○路○段二０七巷七四號四樓住所搜索查獲，並當場扣得安非他命一
    包（已因鑑析用盡）。
二、案經台北縣警察局淡水分局報請台灣士林地方法院檢察署檢察官偵查起訴。
    理  由
一、訊據上訴人即被告（以下簡稱被告）乙○○矢口否認有右揭販賣安非他命之犯行
    ，並辯稱：伊係與江俊榮合資，由伊出面向吳振邦購買安非他命，再至江俊榮家
    朋分，或係伊與江俊榮約在一號橋頭見面，各出資二千元，由伊打電話約吳振邦
    購買安非他命，隨即在一號橋頭分裝後各自回家，伊與陳鈞盛益是合資向吳邦振
    及曾志雄購買，伊並未販賣安非他命，且證人之證詞前後不一，並不可採云云。
    經查：（一）、被告如何販賣安非他命予江俊榮、陳鈞聖二人等情，業據被告於
    警訊時供稱：「由我替吳振邦出面販售給吳所指定之人，然後取回販售之款項，
  全部交給吳振邦，其就提供安非他命供我吸食，這就是我替其轉手販售代價。前
    後共十來次，販售給陳鈞聖及江俊榮兩人，時間是八十八年十月至十一月間，分
    別在淡水鎮○○街及一號橋頭。均是吳振邦打電話給我找販售對象，因其不熟，
    由我聯絡約定地點，吳騎乘機車載我到約定地點，對象到時，其躲到一旁，由我
    出面完成買賣」等語（參八十八年度偵字第一二三五五號偵查卷宗第七頁正、反
    面）及偵查中供述：「（是否認識陳鈞聖、江俊榮，有無販安給他二人？）認識
    ，是吳振邦賣給他二人，我負責轉交」、「（交安非他命給陳、江二人，有無代
    吳收錢？）是的，我收到他二人錢後，再轉交給吳振邦」、「（有無從中得到報
    酬？）吳某提供安非他命給我吸用做為報酬」、「陳鈞聖部分替他賣過十多次，
    每次一、二千元不等。江俊榮部分每次二千元，共賣二次，地點在淡水第一號橋
    頭附近。陳是從八十八年十月至十一月中旬，江是從八十八年十月至十一月中旬
    」等語甚詳（參同上偵查卷宗第二四頁反面至第二五頁反面），且經原審當庭勘
    驗被告之警訊錄音帶內容，與警訊筆錄所載相符，又據證人即當時製作筆錄警員
    吳登源於原審到庭證稱警訊筆錄是乙○○自由意識下所陳述，有同步錄音等語（
    參原審刑事卷宗第一六二頁至第一六四頁），是被告於警訊、偵查中之自白應為
    可採，另核諸證人陳鈞聖於警訊時供述向被告購買安非他命之次數，應認被告販
    賣安非他命予陳鈞聖之次數為十次無誤；（二）、證人江俊榮在警訊時證述：「
    我總共向『阿浩』購買二次安非他命，每次二千元，我與『阿浩』交易第一次約
    在十月份，第二次在本十一月中旬左右，都是在淡水的一號橋交易，我們是一手
    交錢、一手交安非他命」等語及在偵查中證稱「（向乙○○買）二次，每次買二
    千元，地點於淡水水碓派出所旁第一號橋」、「八十八年十月或十一月間，每次
    以二千元買一公克」等語（參八十八年偵字第一二三五五號偵查卷宗第十三頁反
    面），其於警訊、偵查時就購買之時間、地點、次數、金額均相符，其嗣於原審
    調查時改稱係向吳振邦買，而麻煩被告向吳振邦拿云云，要係事後迴護被告之詞
    ，應以其在警訊、偵查時之證述較為可採；（三）、證人陳鈞聖在八十八年十一
    月二十四日警訊中證稱：「大約從一個月前他（指乙○○）就陸續會打我家中電
    話或是行動電話給我，均約在住處大忠街上，前後有向我收取金錢約十次左右，
    數量每次均是一包新台幣一千元、二千元不等，最後一次是在一個星期前在我家
    樓下以一包安非他命二千元賣給我」等語（參同上偵查卷宗第十五頁反面），且
    證人即當時製作筆錄警員洪鴻銘於原審到庭證稱：上開警訊筆錄是在證人陳鈞聖
    自由意識下所製作，是陳鈞聖自己說跟他堂哥乙○○買的，陳鈞聖有整個看過才
    簽名，當時也沒說筆錄記載有何錯誤，當時陳述購買的時間、地點、人，都是他
    自己陳述等語（參原審刑事卷宗第一五八頁至第一六０頁）。雖證人陳鈞聖於原
    審調查時改稱是其和被告共同出錢買的云云，然其所陳述販賣安非他命予其和被
    告之人乃曾明雄，與被告所述是吳振邦不同（參原審刑事卷宗第八八頁），又被
    告係於原審提示陳鈞聖筆錄交其閱覽後，始改稱是證人陳鈞聖記錯，應是曾志雄
    ，其以為原審是問江俊榮才沒說云云（參原審刑事卷宗第二三五至第二三六頁）
    ，證人陳鈞聖於警訊時所述既出於自由意識，其於原審調查時所述又與被告所述
    相悖，自應以其於警訊時之證述較為可採；（四）、查安非他命價格昂貴，取得
    不易，且為政府嚴予查緝之違禁品，凡為販賣之不法勾當者，苟無利可圖，應無
    甘冒被查緝法辦重刑之危險，平白無端義務為該買賣之工作，是其販入之價格必
    較售出之價格低廉，而有從中賺取買賣差價牟利之意圖及事實，應屬合理之認定
    ；況被告於警訊、偵查中均自承吳振邦有提供安非他命供其吸食作為報酬等語，
    其有從中獲取無償施用毒品之利益甚明，是其與吳振邦有共同營利之意圖應可認
    定；（五）、被告於警訊、偵查時已對於其如何販賣安非他命與江俊榮、陳鈞聖
    之事實自白不誨，核與證人江俊榮於警訊、偵查中之證言及證人陳鈞聖於警訊時
    證言相符，復從中牟取無償施用毒品之利益而有營利之意圖，其嗣後辯稱是合資
    向吳振邦購買云云，無非飾卸之詞，不足採信，此外，警方於八十八年十一月三
    十日持搜索票前往乙○○之台北縣淡水鎮○○○路○段二０七巷七四號四樓住所
    搜索當場查扣得之顆粒一包，經送請憲兵司令部刑事鑑識中心鑑驗結果，該顆粒
    中含有甲基安非他命成分（已因鑑析用盡），亦有該中心八十九年一月二十五日
    （八九）綱得字第００八五四號鑑驗通知書一紙附卷可佐（參八十八年度偵字第
    一二三五五號偵查卷宗第四一頁）。綜上所述，本件事證明確，被告販賣安非他
    命之犯行已堪認定，應依法論科。
二、核被告乙○○所為，係犯毒品危害防制條例第四條第二項販賣第二級毒品罪，被
    告因販賣而持有安非他命之低度行為，為販賣之高度行為所吸收，不另論罪。被
    告與吳振邦之間，由吳振邦提供安非他命，由被告出面販賣並收取價金交回吳振
    邦，而由吳振邦無償提供被告施用安非他命做為報酬，其二人就販賣安非他命之
    犯行有犯意之聯絡及行為之分擔，為共同正犯。被告多次販賣安非他命之行為，
    時間緊密，犯罪構成要件相同，顯係基於同一販賣安非他命之概括犯意為之，為
    連續犯，應依刑法第五十六條規定，以一罪論，並加重其刑（法定刑無期徒刑部
    分依法不得加重，僅就有期徒刑及併科罰金部分加重）。查被告有事實欄所載之
    犯罪科刑執行情形，此有被告台灣高等法院檢察署刑案紀錄簡覆表在卷可佐，其
    受有期徒刑之執行完畢後，五年以內再犯本件有期徒刑以上之罪，係屬累犯，應
    依刑法第四十七條之規定遞加重其刑（法定刑無期徒刑部分依法不得加重，僅就
    有期徒刑及併科罰金部分加重）。
三、原審本於同上見解，適用毒品危害防制條例第四條第二項、第十九條第一項，刑
    法第十一條、第二十八條、第五十六條、第四十七條，並審酌被告前無販賣毒品
    前科，販賣安非他命之人數為二人，金額不多，所得有限，販賣毒品對國民健康
    之戕害甚深及犯罪之態度等一切情狀，量處有期徒刑七年二月，並說明被告雖供
    出共犯吳振邦，然尚非屬供出毒品之「來源」，且尚未破獲，無從依毒品危害防
    制條例第十七條規定減輕其刑，且扣案之安非他命一小包已因鑑析用盡，有憲兵
    司令部刑事鑑識中心中華民國八十九年一月二十五日（八九）綱得字第００八五
    四號鑑驗通知書一件在卷可稽，自無庸諭知沒收，至於被告共同販賣安非他命所
    得若干，依證人江俊榮、陳鈞聖就購買之價格、次數所為之陳述，其共販賣與江
    俊榮二次，均各為二千元，共販賣與陳鈞聖十次，價格一千元至二千元，既無從
    特定一千元幾次，二千元幾次，自應作對被告有利之認定，即一次二千元、九次
    一千元，合計所得共一萬五千元，而應依毒品危害防制條例第十九條第一項沒收
    之，如全部或一部不能沒收時，以其財產抵償之。另說明吳振邦所涉販賣安非他
    命犯行部分，宜由檢察官另行偵辦。經核原審認事用法均無不合，量刑亦稱允當
    ，被告上訴意旨猶執陳詞，否認犯罪，指摘原判決不當，被告之配偶上訴意旨以
    被告於警訊當時正在退藥狀態，精神狀況不佳，又證人前後陳述不一等語，執之
    指摘原判決不當，均無理由，應予駁回。
據上論斷，應依刑事訴訟法第三百六十八條，判決如主文。
本案經檢察官劉斐玲到庭執行職務。
中      華      民      國    九十      年    十二    月    三十一    日
                              臺灣高等法院刑事第十五庭
                                  審判長法  官  房  阿  生
                                        法  官  魏  新  國
                                        法  官  鄧  振  球
右正本證明與原本無異。
如不服本判決應於收受送達後十日內向本院提出上訴書狀，其未敘述上訴之理由者並
得於提起上訴後十日內向本院補提理由書（均須按他造當事人之人數附繕本）。
                                        書記官  洪  秋  帆
中      華      民      國    九十一    年      一    月        三      日
附錄：本案論罪科刑法條全文
毒品危害防制條例第四條第二項
製造、運輸、販賣第二級毒品者，處無期徒刑或七年以上有期徒刑，得併科新台幣七
百萬元以下罰金。


司法院資訊處製作；財團法人民間司法改革基金會備份。
